# 请教陈老师，本年非同控评估增值部分递延所得税负债后期所得税率变动问题

提问人：20130630 时间：2017-02-13 17:23:57
事项描述及问题：本年非同控子公司，评估增值部分确认了递延所得税负债，同时调整了资本公积，进而影响商誉；今年年末子公司高新资质下来了，涉及到税率变动对递延所得税负债的影响，请问这部分税率的影响是该作为本期所得税费用，还是调整资本公积呢？请教各位前辈老师了！

回答人：chenyiwei
这部分因税率变动导致的递延所得税负债变动不是权益性交易导致，所以调整的对应科目还是“所得税费用——递延所得税费用”。

提问人：alienchau 时间：2017-03-06 15:44:50
@chenyiwei 陈版主，我在准则里发现这段话： 超过规定期限后的价值量调整：自购买日算起 12 个月以后对企业合并成本或合并中取得的可辨认资产、负债价值的调整，应视为会计差错更正，在调整相关资产、负债账面价值的同时， 应调整所确认的商誉或是计入合并当期利润表中的金额，以及相关资产的折旧、摊销等 如果按照上面这段话，是不是应该调整商誉而不是计入所得税费用？

回答人：chenyiwei
不可以。请注意关键点不是在 12 个月之内还是之后，而是导致调整的事项是购买日已存在的状态和情况，还是购买日后新出现的状态和情况。